臺灣南投地方法院民事裁定
111年度司繼字第153號
聲  請  人  陳重濱  


關  係  人  陳宏昌  

上列聲請人聲請選任遺產管理人事件，本院裁定如下：
    主  文
選任陳宏昌為被繼承人陳源泉（男，民國00年0月00日生，身分
證統一編號：Z000000000號，生前最後住所：南投縣○○鎮○○○路0
00號）之遺產管理人。
准對被繼承人陳源泉之繼承人為承認繼承之公示催告。
被繼承人陳源泉之繼承人，應自本公示催告公告於司法院網站之
翌日起7個月內承認繼承，上述期限屆滿，無繼承人承認繼承時
，被繼承人陳源泉之遺產，於清償債權並交付遺贈物後，如有賸
餘，即歸屬國庫。
程序費用新臺幣1,000元由被繼承人陳源泉之遺產負擔。
    理  由
一、按繼承開始時，繼承人之有無不明者，由親屬會議於一個月
    內選定遺產管理人，並將繼承開始及選定遺產管理人之事由
    ，向法院報明；無親屬會議或親屬會議未於前條所定期限內
    選定遺產管理人者，利害關係人或檢察官，得聲請法院選任
    遺產管理人，並由法院依前項規定為公示催告；公示催告期
    限屆滿，無繼承人承認繼承時，其遺產於清償債權，並交付
    遺贈物後，如有剩餘，歸屬國庫，民法第1177條、第1178條
    第2項、第1185條分別定有明文。次按受遺贈人申辦遺贈之
    土地所有權移轉登記，應由繼承人先辦繼承登記後，由繼承
    人會同受遺贈人申請之；如遺囑另指定有遺囑執行人時，應
    於辦畢遺囑執行人及繼承登記後，由遺囑執行人會同受遺贈
    人申請之。前項情形，於無繼承人或繼承人有無不明時，仍
    應於辦畢遺產管理人登記後，由遺產管理人會同受遺贈人申
    請之，土地登記規則第123條亦有明定。
二、聲請意旨略以：聲請人為被繼承人陳源泉之遺囑執行人，被
    繼承人於民國111年1月4日死亡，生前曾立有遺囑，指定關
    係人陳宏昌為其遺產管理人，並囑咐將其遺產遺贈予其姪子
    女陳威宏、陳彥君、陳美秀、陳美杏、陳麗朱、陳麗米，惟
    被繼承人死亡後，其繼承人均已死亡，且無親屬會議於一個
    月內選定遺產管理人，致聲請人無法執行其遺囑執行人之職
    務，爰基於利害關係人地位，依法聲請選任陳宏昌為被繼承
    人之遺產管理人等語。
三、經查，聲請人主張之上開事實，業據其提出除戶戶籍謄本、
    繼承系統表及代筆遺囑等件為證，是聲請人據以聲請選任遺
    產管理人，於法有據，應予准許。
四、又按遺產管理人之設，旨在管理保存及清算遺產，以免遺產
    散失，是以遺產管理人具有相當之公益色彩；另選任遺產管
    理人，除慮及管理遺產之公平性外，尚須考慮其適切性，亦
    即可對其遺產、遺債之情形瞭解較深，或具法律、會計等專
    業能力，復與遺債債權人無利害共同關係而得忠誠處理者，
    優先選任為宜。又聲請人推薦陳宏昌擔任被繼承人之遺產管
    理人，業獲陳宏昌之同意，有其出具之同意書正本在卷足稽
    ，本院審酌被繼承人既於遺囑中指定陳宏昌擔任其遺產管理
    人，顯見被繼承人對其有一定之信任，且陳宏昌未自被繼承
    人之遺產分得任何利益，當無利害衝突之虞，認由陳宏昌擔
    任被繼承人之遺產管理人，應屬適當。爰裁定如主文第1項
    所示，並依法為承認繼承之公示催告。
五、程序費用負擔之依據：家事事件法第127條第4項。
六、如不服本裁定，應於裁定送達後10日內向本院提出抗告狀，
    並繳納抗告費新臺幣1,000元。
中　　華　　民　　國　　111 　年　　4 　　月　　6 　　日
                  家事法庭  司法事務官  李欣容